【裁判字號】    95,上訴,1094
【裁判日期】    950731
【裁判案由】    毒品危害防制條例
【裁判全文】
臺灣高等法院臺中分院刑事判決        95年度上訴字第1094號
上  訴  人
即  被  告  乙○○
                      號
上列上訴人因違反毒品危害防制條例案件，不服臺灣彰化地方法
院95年度訴字第409號中華民國95年4月10日第一審判決（起訴案
號：臺灣彰化地方法院檢察署95年度毒偵字第472號)，提起上訴
，本院判決如下：
    主  文
原判決撤銷。
乙○○連續施用第一級毒品，處有期徒刑柒月，注射針筒壹支沒
收。
    犯罪事實
一、乙○○前於民國91年間，曾因施用毒品案件，經裁定送觀察
    、勒戒後，認無繼續施用毒品之傾向，於91年 8月26日執行
    完畢釋放，並經臺灣彰化地方法院檢察署檢察官於91年9月2
    日，以91年度毒偵字第2137號為不起訴處分確定。詎仍不知
    悔改，復基於施用第一級毒品海洛因之概括犯意，於 95年1
    月9日及同年月17日，在彰化縣田中鎮○○路○段之路旁，將
    摻有第一級毒品海洛因之溶液，以注射針筒注射身體之方式
    ，各施用海洛因1次。嗣於95年 1月19日上午9時40分許，為
    警持臺灣彰化地方法院核發之搜索票，在其位於彰化縣溪州
    鄉○○村○○路○段131巷18號住處查獲，並扣得其所有用以
    施用毒品之注射針筒1支。
二、案經彰化縣警察局田中分局報請臺灣彰化地方法院檢察署檢
    察官偵查起訴。
    理  由
一、訊據上訴人即被告乙○○（下稱被告），對於上開犯罪事實
    坦承不諱，且被告經警採集之尿液經送鑑定結果，亦檢測出
    嗎啡之陽性反應，此有彰化縣衛生局煙毒尿液檢驗成績書附
    卷可稽（見偵查卷第39頁)，並有注射針筒1支扣案可證，被
    告之自白確與事實相符。又被告曾因施用毒品案件，經送觀
    察、勒戒後，認無繼續施用毒品之傾向，於91年 8月26日執
    行完畢釋放，並經臺灣彰化地方法院檢察署檢察官於 91年9
    月 2日，以91年度毒偵字第2137號為不起訴處分等情，有臺
    灣高等法院被告前案紀錄表、入出監資料在卷佐參。被告於
    上開觀察、勒戒執行完畢釋放後， 5年內再犯施用第一級毒
    品罪，自應依法訴追，本案事證明確，被告犯行應堪認定。
二、核被告所為，係犯毒品危害防制條例第10條第1項之施用第
    一級毒品罪。其持有第一級毒品之低度行為，應為施用之高
    度行為所吸收，不另論罪。被告先後多次施用第一級毒品之
    犯行，時間緊接，犯罪構成要件相同，顯係基於概括犯意反
    覆為之，為連續犯，應依刑法第56條之規定，論以一罪，並
    依法加重其刑。原審以被告罪證明確，予以論罪科刑，固非
    無見，惟扣案之注射針筒1支，既係被告所有供施用毒品所
    用之物，縱經被告於偵查中表明拋棄，仍應依刑法第38條第
    1項第2款規定宣告沒收，原審判決以被告已於偵查中表明拋
    棄該針筒，而未諭知沒收該針筒，即有未洽，被告上訴意旨
    以警察並未在其身上查扣任何跡證，即將其帶回警局採尿，
    顯已違背程序為由，指摘原判決不當，雖無理由（詳如後述
    ），但原判決既有上述可議之處，自應由本院將原判決撤銷
    改判。爰審酌被告曾經觀察勒戒，猶不知悔改，仍繼續施用
    第一級毒品，惟其犯後坦承上情，態度尚佳，及其犯罪動機
    、目的、手段、所生危害等一切情狀，量處如主文所示之刑
    。扣案之注射針筒1支，係被告所有，供其施用第一級毒品
    所用，併依刑法第38條第1項第2款規定宣告沒收。又被告行
    為後，刑法第56條連續犯之規定，業於94年1月7日修正公布
    刪除，並於95年7月1日施行，則被告之犯行，因行為後新法
    業已刪除連續犯之規定，此刪除雖非犯罪構成要件之變更，
    但顯已影響行為人刑罰之法律效果，自屬法律有變更，依新
    法第2條第1項前段規定，比較新舊法結果，仍應適用較有利
    於被告之行為法即舊法論以連續犯。
三、被告雖以前詞指摘原判決不當。然查，本案係警察持臺灣彰
    化地方法院所核發之搜索票，至被告上開住處搜索，並扣得
    被告所持有之上開注射針筒，此有搜索票及搜所筆錄、扣押
    物品目錄表在卷可參（見偵查卷第21至26頁），嗣並經被告
    同意採尿送鑑驗，是警察上開執行核無違誤，被告執此上訴
    ，為無理由，應予駁回。
四、移送併辦意旨略以（臺灣彰化地方法院檢察署95年度毒偵字
    第2458號)：被告於91年8月26日觀察勒戒執行完畢釋放後某
    日起，至95年5月14日上午8時許止（上開論罪科刑之部分除
    外），在其彰化縣溪州鄉○○村○○路○段131巷18號住所等
    處，連續施用海洛因多次，嗣於95年5月17日上午9時20分許
    ，為警持搜索票在上開住所查獲。因認被告此部分所為，亦
    涉有毒品危害防制條例第10條第1項之施用第一級毒品罪嫌
    。經查，此部分（上開論罪科刑之部分除外）除被告於警詢
    及本院審理之自白外，並無其他證據足資佐證，且被告於95
    年5月17日上午9時20分許，經警查獲採尿送鑑定，經詮昕科
    技股份有限公司以氣相層析質譜儀法確認檢驗後，亦未檢出
    毒品海洛因之陽性反應，此有該公司之濫用藥物尿液檢驗報
    告附卷可查（見彰化縣北斗分局刑事第0000000000號刑事偵
    查卷），自不能單憑被告之自白，即認被告亦涉有此部分之
    罪嫌（上開論罪科刑之部分除外），因公訴人就此部分（上
    開論罪科刑之部分除外）並未起訴，且與上開論罪科刑之部
    分又無連續犯之裁判上一罪關係，本院無從併予審理，應退
    由檢察官另行偵辦。
據上論結，應依刑事訴訟法第369條第1項前段、第364條、第299
條第1項前段，毒品危害防制條例第10條第1項，刑法第2條第1項
前段、第11條前段、第38條第1項第2款、修正前刑法第56條，判
決如主文。
本案經檢察官甲○○到庭執行職務。
中    華    民    國    95    年    7    月    31     日
               刑事第十庭  審判長法  官  林  照  明
                                 法  官  唐  光  義
                                 法  官  蔡  名  曜
上列正本證明與原本無異。
如不服本判決應於收受送達後十日內向本院提出上訴書狀，其未
敘述上訴之理由者並得於提起上訴後十日內向本院補提理由書（
均須按他造當事人之人數附繕本）。
                                 書記官  劉  恒  宏
中    華    民    國    95    年    8     月    2     日
參考法條：
毒品危害防制條例第10條第1項：
施用第一級毒品者，處6月以上5年以下有期徒刑。
                                                      Ｆ


司法院資訊處製作；財團法人民間司法改革基金會備份。
